【裁判字號】    90,上訴,564
【裁判日期】    900719
【裁判案由】    毒品危害防制條例
【裁判全文】
臺灣高等法院臺中分院刑事判決                      九十年度上訴字第五六四號
    上  訴  人  臺灣苗栗地方法院檢察署檢察官
    上  訴  人
    即  被  告  丙○○
    指定辯護人  本院公設辯護人  甲○○
右列上訴人因被告違反毒品危害防制條例案件，不服臺灣苗栗地方法院八十九年度訴
字第三十四號中華民國九十年一月十一日第一審判決（起訴案號：臺灣苗栗地方法院
檢察署八十九年度毒偵字第五三九五號），提起上訴，本院判決如左：
      主  文
原判決關於丙○○無罪部分撤銷。
丙○○連續轉讓第二級毒品，累犯，處有期徒刑壹年。
丙○○上訴一部分（即轉讓第一級毒品部分）駁回。
前開上訴駁回部分所處之刑，與前開撤銷改判部分（即轉讓第二級毒品罪部分）所處
之刑，主刑部分應執行有期徒刑貳年。
      事  實
一、丙○○前於民國（下同）八十四年一月十三日因漁業法案件，經台灣新竹地方法
    院八十三年度訴字第一一五八號判決有期徒刑二月，緩刑三年確定，嗣又因違反
    麻醉藥品管理條例案件，經同法院於八十五年八月三十日判處有期徒刑八月確定
    ，前開緩刑之宣告因之被撤銷，並接續執行上開二案，於八十七年十一月四日執
    行完畢，又於八十六年間因違反麻醉藥品管理條例案件，經同法院判處有期徒刑
    六月，於八十六年五月十六日判決確定，於八十六年六月十六日易科罰金執行完
    畢，仍不知悔改，明知海洛因及安非他命係公告查禁之第一級毒品及第二級毒品
    ，竟基於概括之犯意，分別在八十八年八月、九月間某日及同年十月三日，先後
    在苗栗縣頭份鎮和平里十四鄰四二之一號旁其所住之工寮內，連續轉讓第二級毒
    品安非他命予戊○○及己○○各一次，嗣又另行起意於八十八年十月九日或十日
    ，在臺北縣中和市不詳７－便利商店前之公車站牌，自綽號「阿仁」之不詳姓
    名成年男子處，受讓摻有第一級毒品海洛因之香菸二支，並於同年十月十日十五
    時許，在其住之上開工寮內，將其中一支轉讓予其女友李鳳春（另案經檢察官為
    不起訴處分）施用，嗣於同年月日晚間九時許，在其苗栗縣頭份鎮○○路四二之
    一號住處，為警查獲丙○○持有剩餘之摻有第二級毒品海洛因之香菸一支（送驗
    煙卷重０．五九公克）；並扣得該支海洛因菸一支，始知上情。
二、案經苗栗縣警察局頭份分局移送臺灣苗栗地方法院檢察署檢察官偵查起訴。
        理    由
一、訊據被告丙○○固坦承有於上揭時、地，自綽號「阿仁」之不詳姓名成年男子處
    受讓系爭海洛因菸二支（參見臺灣苗栗地方法院檢察署八十八年度毒偵字第四四
    六號偵查卷宗第十七頁背面），但矢口否認有任何轉讓第一級毒品海洛因予李鳳
    春及轉讓第二級毒品安非他命予戊○○及己○○之犯行，辯稱：系爭海洛因菸是
    阿仁直接交給李鳳春，不是阿仁交給他，他再轉讓給李鳳春，且伊從未轉讓或提
    供第二級毒品安非他命給戊○○及己○○，係因為蕭、羅二人誤以為警察是他帶
    去的，才誣賴他說安非他命係所轉讓提供云云。
二、惟查：證人己○○於警訊中證稱；伊所吸食之安非他命係由丙○○提供，並提供
    一次；此有其於八十八年十月三日之警訊筆錄足參（參見台灣苗栗地方法院檢察
    署八十八年度偵字第五三九五號卷第九頁、第十一頁）；其於偵查中又稱：伊曾
    向被告要過一次安非他命等語（參見同前偵卷第三十五頁背面）；於本院囑託台
    灣苗栗地方法院訊問時並證稱：丙○○只有給過我一次安非他命，就是被查獲當
    天，在他的貨櫃屋裡，．．．可能因為以前在新竹少監我很照顧他，因為當時我
    在少監福利社當班長．．．，案發當天即十月三日，丙○○給我安非他命，因為
    戊○○也在場，所以就一起吸食（本院卷第九十頁）；核其警訊、偵查及本院調
    查時就被告曾免費提供安非命供他吸用一次，前後述供詞均一致，雖本案之警訊
    筆錄，均係先完成警訊筆錄後，再依警訊筆錄內容一問一答予以錄音之過程，此
    業據證人即當時製作筆錄之警員蔡孟儒、徐瑞榮證述無誤（參見原審卷第九十七
    頁反面），但查一般警訊作業，依照慣例均如此，因涉及經費沒有足夠的錄音帶
    ，時間及資源受限，所以除重大刑案外一般均做完筆錄再錄音，復據蔡孟儒警員
    於原審證述甚詳（參見原審卷第九十七頁反面、第九十八頁正面）；從而有關被
    告於警訊筆錄自承轉讓安非他命予戊○○部分，程序雖有欠缺，其證據能力尚難
    遽予否認，況刑事訴訟法第一百條之一之規定，係為確保被告自白之任意及真實
    性而為之規定，就證人之訊問方面，並未設同一之規定，證人戊○○及己○○更
    一致供證稱：其警訊內容確屬實（原審卷第六十六頁正面倒數第二行、本院卷第
    八十九頁倒數第八－九行）；是有關證人己○○及戊○○於警訊之證詞，既出於
    其任意性，其內容復經證人確認無訛後始加以簽名，縱其採證之程序中未予全程
    錄音，仍非無證據能力，而須由本院斟酌各種情狀及經驗、倫理法則，綜合判斷
    其警訊所供何者可採，何者為不可採。經查，證人戊○○於警訊亦證稱：當天伊
    與己○○所共同吸用之安非他命，係由丙○○提供給己○○，然後伊再與己○○
    共同吸食（同前偵卷第十六頁反面）；雖其一度於原審改稱：有看到被告交付一
    包（紙裝）東西予己○○，但不知該包東西為何，伊未看清楚；但隨後又即證稱
    ：己○○有說裡面是裝安非他命，且係被告交給他的無訛（參見原審卷第六十八
    頁正、反面）；於本院則再度證稱：案發當天伊跟己○○到工寮裡面，有看到拿
    一包東西給己○○，伊有看見己○○將那包東西打開是安非他命，兩人就一起服
    用等語（本院卷第三十頁）；是證人戊○○就其是否目擊己○○打開該包東西，
    前後所供之過程雖略有不同，但就該包東西係安非他命及曾與己○○一起吸食，
    則始終證述如一，與己○○所述情節又大致相符，被告並坦稱與戊○○並無過節
    ，且己○○確為伊新竹少監福利社之班長（本院卷第三十一頁，九十年七月五日
    審判筆錄）；則蕭、羅二人衡情自無挾怨誣陷被告之必要，被告所辯伊未轉讓安
    非他命給己○○云云，應屬事後飾卸之詞，礙難採信。
三、就被告轉讓安非他命予戊○○之部分：據證人戊○○於警訊中稱：丙○○曾拿過
    三次安非他命給她，第一次是八十八年八月十日賣一千元、八十八年九月二十六
    日夜間第二次，第三次是八十八年十月三日為警查獲這次（參同前偵卷第十七頁
    正面）；惟其於偵查中則證稱：伊曾向丙○○拿過二次安非他命，第一次有拿一
    千元，約八十八年、九月間，第二次是十月份被抓時（參見臺灣苗栗地方法院檢
    察署八十八年度偵字第五三九五號偵查卷宗第四十七頁背面）；於原審審理時先
    稱；曾向被告買過一次安非他命，在頭份河背公園交易，經法官訊以：向丙○○
    拿安非他命共幾次，經過如何？又稱：「第二次勒戒時，在他家吸用的那次，當
    天和己○○都在工寮，同時給我們兩人吸食，他先拿給己○○，己○○拿給我」
    （原審卷第六十六頁反面、第六十七頁正面）；由其原審供詞之前後文義以觀，
    似指除一次以一千元購買之外，尚有一次是與己○○共同吸食安非命即被警查獲
    之該次，合計共二次；於本院調查時復證稱：被告前後提供二次安非他命給她，
    第一次是小燕帶她去丙○○的工寮，丙○○請的，第二次則是以一千元要丙○○
    幫伊買安非他命，伊前後去過被告工寮三次，第三次是跟己○○一起吸食被警抓
    到（本院卷第三十頁）；由其上開供詞，可知蕭女就以一千元購買之外，被告另
    外有無免費提供安非他命供其吸用，係在買之前即免費提供或買後才提供，其證
    述雖有不同；但就曾以一千元自被告處取得安非他命，即被告有提供安非他命之
    不法情事，則始終指證如一，衡情蕭女既有吸食安非他命，而安非他命之來源又
    相當有限，蕭女就如何取得安非他命自無不知之理，況蕭女與己○○於八十八年
    十月三日當天，確實在苗栗縣頭份鎮和平里四十二之一號被告丙○○之工寮內，
    被警查獲，蕭女並供稱伊與被告係經由小燕之介紹及帶領，始認識被告及其住處
    ，是其二人既非熟識之友人，蕭女如非知悉在被告住處能取得安非他命之毒品，
    又何以無故拿一千元前去該處購買毒品？俱見蕭女所供曾拿一千元託被告交易毒
    品一事，並非憑空杜撰。至於被告除以一千元價金交易之該次外，是否尚有無免
    費提供安非他命供蕭女吸用？蕭女於本院固然證稱：被告於第一次阿燕陪同伊至
    被告工寮時，有請她一次，第三次伊是跟己○○一起吸食被警察抓到云云（本院
    卷第三十頁）；但蕭女所稱之第三次，依其所證，係伊見己○○在吸食時與己○○一起吸用；另己○○亦證稱：丙○○給伊安非他命，因戊○○也在場，所以就
    一起吸食等語（本院卷第九十頁）；可見該第三次之安非他命並非被告轉讓供蕭
    女所吸用，除此二次（即一千元價買及與己○○一起吸食）以外，戊○○於原審
    復陳明：第一次去買時，也有吸食安非他命，那時工寮裡已放有安非他命，應該
    是房的等語（原審卷第六十七頁正面第四－六行）；由其先後供述，足知蕭女就
    被告另一次究係何時免費供其吸用及經過之情形，係在購買毒品當天自行拿現場
    之安非他命及吸食器免費吸用？或於購買安非他命之前約一星期或半個月左右，
    在小燕陪同下由被告所請？或於一千元購買之後，於八十八年九月二十六日夜間
    由被告所提供，其供述之時間及前後次序出入甚大，被告又始終否認此部分犯行
    ，復查無其他佐證足以證明蕭女所述何者為真實，自難以戊○○前後不一之供述
    ，遽為被告另有免費轉讓安非他命予蕭女之不利認定。
四、再查，雖被告就蕭女拿一千元購買安非他命之該次，於原審辯稱：「那次和他（
    指『阿義』）聯絡，他便拿安非他命過來，到工寮當戊○○的面說是她要的，阿
    義便交東西給戊○○，戊○○再拿錢給阿義，我都沒有轉手。」；但查蕭女於原
    審先則證稱：「朋友帶我去找丙○○，拿錢託丙○○去買，在那裏等他拿回來，
    他回來後就交給我安非他命，是他直接交給我的」；就法官訊問：你交錢給房（
    指被告）時，在他出去之前，有無先向外連絡？亦答稱：「不記得他有無先向外
    連絡，他出去一下之後帶回來一包東西，交給我一包東西，交給我後，我有先在
    當場用一點．．．安非他命是丙○○的，因他是從外面拿回來的」（原審卷第六
    十九頁正面倒數第二－四行、反面第一、二行）；核其稍早之供詞均未曾提及有
    所謂阿義之人，嗣經法官訊問丙○○對蕭女證詞有何意見，據丙○○辯稱：「那
    次和他（指『阿義』）聯絡，他便拿安非他命過來，到工寮當戊○○的面說是她
    要的，阿義便交東西給戊○○，戊○○再拿錢給阿義，我都沒有轉手。」云云（
    原審卷第七十頁正面）；證人戊○○旋即當場翻異前詞，改稱：「他是有個朋友
    進來，房有說東西是我要的，但東西是先交給被告，被告看了看，再將東西交給
    我，錢我是交給被告，也有看到被告把錢交給『阿義』帶走。」（原審卷第七十
  頁反面）；其於本院九十年四月十日調查訊問時並坦稱：伊當天是拿一千元給被
    告買安非他命，之後伊與小燕外出逛街，回來時被告即拿給她安非他命，未看到
    阿義，也不知道阿義是何人及被告如何與阿義聯絡，係後來開庭，才知道他朋友
    叫阿義，但安非他命是被告交給她的，不是阿義交給她，伊之前不敢講等情（本
    院卷第三十頁）；是由證人戊○○對於曾拿一千元至被告處購買安非他命，前後
    所供均一致，苟其於原審所證安非他命是阿義拿來賣，確屬實情，則其大可於阿
    義在場時，當場與阿義買賣交易，何須透過被告丙○○之手？足見蕭女於原審所
    稱是阿義交貨云云，應屬附和被告之詞，不足採信。又就雙方毒品交易之場所，
    蕭女於原審雖曾證稱：係在頭份河背公園交易（原審卷第六十八頁反面第六行）
    ；但其於警訊中已證稱：是在頭份鎮和平里四十二之一號旁工寮內向被告購買（
    同前偵卷第十八頁反面）；於本院亦稱係在工寮內交易（本院第三十頁）；被告
    於原審則供稱：是在工寮內進行交易（原審卷第七十頁正面）；衡情警訊當時正
    值案發不久，且被告身為毒品之供應者，其就雙方在何處交易，應無誤記之理，
    故應以被告所稱及蕭女於警訊所稱是在工寮內交易為可採。第按毒品危害防制條
    第四條之販賣毒品罪，必須以有營利之意圖為其犯罪之構成要件，證人戊○○於
    偵查、原審及本院固曾多次供稱：曾拿一千元向被告購買安非他命毒品一次，約
    八十八年八、九月之間（參見偵卷第四十七頁反面、原審卷第六十六頁反面、本
    院卷第三十頁）；但其亦不諱言：當時係拿一千元託被告買安非他命，被告說好
    ，一下子就外出，伊不知道被告有無從中獲利無訛（原審卷第六十六頁反面、第
    六十七頁反面、本院卷第三十頁正面）；參以戊○○曾於己○○自被告取得安非
    他命時與己○○一起吸用；又曾自行吸用被告工寮內之安非他命，可見聚在被告
    工寮內之吸毒者，就毒品來源不乏互通有無之情形存在，則被告僅係平價轉讓予
    戊○○吸用，亦不無可能。此外又查無被告有何從中取利賺取差價之情事，是尚
    遽以販賣第二級毒品罪相繩，而應以依轉讓安非他命罪論處。
五、次查就被告轉讓海洛因予李鳳春之部分，被告已坦承有於上揭時、地，自綽號「
    阿仁」之不詳姓名成年男子處受讓系爭海洛因菸二支，證人李鳳春於警訊中已證
    稱：丙○○到台北找朋友，朋友給他二支摻有海洛因之香菸，被告係在丙○○工
    寮內，拿一支摻有海洛因之香菸（參前述第五三九五號偵卷第二十四頁反面）；
    其於本案偵查中亦證稱：「海洛因是他朋友給他，夾在煙內，我去他家，他有告
    訴我他有那個東西，他把煙放在鞋架上．．．他向我如果我想用．自己拿」（參
    見同前第五三九五號卷第四十六頁反面、第四十七頁正面）；其於另案臺灣苗栗
    地方法院檢察署八十八年度毒偵字第四四六號偵查時亦稱：在工寮有吸一根．．
    ．，是我向他要的，他只給我一根，另一根放在鞋架上的煙盒內（參見該案卷第
    十六頁反面、第十七頁正面）；於原審並稱稱：伊向被告拿一支摻有海洛因之香
    煙抽（原審卷第九十八頁反面）；被告本身也自承有向李鳳春說「伊有交待李女
    要用自己去拿」等語（參見原審卷第一五七頁）；雖被告抗辯伊未直接交付系爭
    海洛因菸予李鳳春云云，然「轉讓」並非要有實際上交付行為方能成立，只要系
    爭海洛因菸為被告所有，且被告把轉讓之意思表示（即上述「要用自己去拿」等
    語）傳達給李鳳春，並為李鳳春所明暸，李鳳春因而取用系爭海洛因菸，即屬轉
    讓行為，故不以客觀上有交付行為為必要，從而本件李鳳春既係在徵得被告同意
    下方得以施用該支香煙，縱該摻有海洛因之香煙並非被告所交付，而為李女所取
    用，亦無礙於被告轉讓罪之成立。且李女為警查獲當天之採尿，經送苗栗縣衛生
    局檢驗結果，亦確呈海洛因陽性反應，此有苗栗縣衛生局八十八年十月十八日
    衛六字第八八一五四六九號煙毒尿液檢驗成績書在卷可稽（同前偵卷第四四六號
    卷第二十七－八頁）；足徵證人李鳳春所稱：曾向被告拿一支摻有海洛因毒品之
    香菸施用，應屬實情（參見前述第四四六號偵查卷宗第十六頁背面、原審卷第九
    十六頁反面第六－七行），而扣案香菸，經送法務部調查局鑑測結果，含有第一
    級毒品海洛因成分之事實，業有法務部調查局八十八年十二月一日陸字第九九
    ＯＯＯＯ一五二號鑑定通知書乙份在案足憑；本件被告無償轉讓系爭海洛因菸予
    李鳳春施用之犯行，洵堪認定。綜上本件被告非法轉讓第一級毒品海洛因予李鳳
    春及轉讓第二級毒品安非他命予戊○○及己○○各一次之事證已臻明確，應依法
    論科。
六、按海洛因及安非他命，分別係毒品危害防制條例第二條第二項第一、二款規定之
    第一級毒品及第二級毒品，核被告非法轉讓安非他命供己○○及戊○○吸用，其
    此部分核犯毒品危害防制條例第八條第二項之轉讓第二級毒品罪。公訴人就戊○○部分，認被告所為，係犯同條例第四條第二項之販賣第二級毒品罪，惟戊○○
    自承其係拿一千元託被告幫她買毒品，但就被告究竟向何人所買，價金如何，則
    不清楚已如前述，被告又自始否認有販賣安非他命之不法情事，再由蕭女於己○○自被告取得安非他命時曾與己○○一起吸食，並於原審供稱曾自行吸用被告工
    寮內之安非他命，可見聚在被告工寮內之吸毒者，就毒品不乏互通有無之情形存
    在，故被告交付該安非他命予蕭女時，是否單純平價轉讓，或具有營利之不法意
    圖本非無疑，而起訴書並未論及被告如何意圖營利而販賣安非他命，其數量若干
    ，本案又未查獲分裝袋及磅秤等，故單由上開戊○○之證詞，自難遽予推論被告
    有營利之意圖，本諸罪疑唯輕之法則，應認被告應係平價轉讓毒品予蕭女，公訴
    人此部分之起訴法條，尚有未洽，應予變更。被告前後轉讓安非他命予蕭女及己○○各一次犯行彼此間，時間緊接，觸犯構成要件相同之罪名，顯係出於概括之
    犯意為之，為連續犯，應依刑法第五十六條之規定以一罪論，並加重其刑。被告
    另非法轉讓摻有海洛因之香煙予李鳳春，核係犯同條例第八條第一項之轉讓第一
    級毒品罪，所犯上開轉讓第一級毒品及第二級毒品二罪間，罪質互異犯意各別，
    應予分論併罪。其非法持有第一、二級毒品復加以轉讓，其持有第一、二級毒品
    之低度行為已為其後轉讓之高度行為所吸收，均不另論罪。次查被告前於八十四
    年一月十三日因漁業法案件，經台灣新竹地方法院八十三年度訴字第一一五八號
    判決有期徒刑二月，緩刑三年確定，嗣又因違反麻醉藥品管理條例案件，經同法
    院於八十五年八月三十日判處有期徒刑八月確定，前開緩刑之宣告因之被撤銷，
    並接續執行上開違反漁業法及麻醉藥品管理條例二案件，於八十七年十一月四日
    執行完畢，又於八十六年間因違反麻醉藥品管理條例案件，經同法院判處有期徒
    刑六月，於八十六年五月十六日判決確定，於八十六年六月十六日易科罰金執行
    完畢，此有臺灣苗栗地方法院檢察署刑案記錄查註表及臺灣高等法院被告全國前
    案紀錄表在卷足佐（同前第五三九五號偵卷第三十－三十一頁、原審卷第七－八
    頁），其五年以內再犯本件有期徒刑以上之罪，為累犯，依法加重其刑。原審因
    而就被告非法轉讓第一級毒品罪之部分適用毒品危害防制條例第八條第一項、第
    十八條第一項，刑法第十一條前段、第四十七條之規定，予以論罪科刑並審酌被
    告品行、犯罪動機、目的、素行、犯罪所生危害及犯後態度等情狀量處有期徒刑
    一年四月，並就摻有海洛因之香煙一支諭知沒收，其認事用法及量刑均無不妥，
    被告上訴意旨就此部分亦否認犯罪，核屬無據，應予駁回。就被告被訴轉讓第二
    級毒品及販賣二級毒品之犯行部分，原審遽為無罪之諭知，尚有未洽，檢察官上
    訴意旨就此部分指摘原審此部分之認定失諸率斷，核屬有據，自應由本院就原判
    決此部分予以撤銷改判（被告無償轉讓戊○○安非他命二次部分及販賣安非他命
    予丁○○部分均罪證不足，但因公訴人認前者與轉讓安非他命予己○○部分，後
    者與被告以一千元價格出售予戊○○部分均分別具有連續犯裁判上一罪關係，應
    不另為無罪諭知，理由詳后，故應一併撤銷改判），並審酌被告之素行、犯罪之
    動機、所轉讓第二級毒品數量及次數前後只二次，轉讓之對象亦有限，僅己○○
    及戊○○二人、並無營利之不法意圖、犯罪所生之危害及犯後態度等一切情狀，
    量處如主文第二項所示之刑，並與上開上訴駁回部分定其應執行刑之主刑，以示
    懲儆。
七、公訴意旨另略以：被告丙○○基於概括之犯意，連續於八十八年八月至同年十月
    間，在苗栗縣頭份鎮和平里十四鄰四二之一號旁之工寮，又無償轉讓安非他命給
    戊○○二次，復於同年八月十日及同年十月二日，在上揭地點，非法販賣第二級
    毒品予丁○○一次，因認被告丙○○涉有連續轉讓第二級毒品及販賣第二級毒品
    罪嫌。但查本件檢察官認被告丙○○此部分涉有連續轉讓第二級毒品及販賣第二
    級毒品犯行，無非是以警訊筆錄中，證人戊○○、丁○○之證述及被告自承轉讓
    安非他命予戊○○等等資為論據。惟犯罪事實應依證據認定之，無證據不得推定
    其犯罪事實，又不能證明被告犯罪者，應諭知無罪之判決，刑事訴訟法第一百五
    十四條、第三百零一條第一項分別定有明文。復認定不利於被告之事實，須依積
    極證據，茍積極證據不足為不利於被告事實之認定時，即應為有利於被告之認定
    ，更不必有何有利之證據，最高法院三十年上字第八一六號著有判例可資參照。
    經查除蕭女前述曾以一千元價金與被告交易安非他命外，被告是否尚曾免費提供
    安非他命供蕭女吸用，其前後所供互有歧異矛盾，且戊○○所謂之第三次轉讓經
    過，其於警訊及本院均稱係八十八年十月三日被警查獲該次，係被告交付安非他
    命給己○○後，伊見己○○在吸食時，與己○○一起吸用等語屬實，可見該次之
    安非他命並非被告所提供，其罪嫌亦有不足，是蕭女就一千元以外，被告所涉另
    二次轉讓安非他命之犯行部分，其前後所供既互有歧異矛盾，又乏其他佐證，自
    難以戊○○前後不一之供述，遽為被告另有免費轉讓安非他命予蕭女之不利認定
    已見前述（參理由三後段）。至於丁○○之部分，其於警訊中固稱曾向被告購買
    安非他命云云，但其於八十八年十月十日警訊當時先稱其最後一次吸食之毒品係
    向阿義以三千元所買，最後一次吸食安非他命之時間應係在八十十年九月二十日
    等語（同前第五三九五號偵卷第十九頁反面、第二十頁正面）；嗣又稱：伊最後
    一次被警查獲的安非他命是向丙○○所買云云（同前第五三九五號偵卷第二十頁
    正、反面），但查證人丁○○於八十八年十月十日所採集之尿液經送驗結果亦呈
    安非他命陽性反應，此亦有前述苗栗縣衛生局八十八年十月十八日衛六字第八
    八一五四六九號煙毒尿液檢驗成績書附卷足參（參見前述第四四六號偵卷第二十
    七－八頁）；核與其所述最後一次吸食毒品之時間不符，其前後所述最後購買毒
    品之對象亦係阿義或被告，亦仍有可疑之處，而證人丁○○目前又行蹤不明，經
    原審及本院本院屬次傳喚均未到庭，無法就其之證詞為適當之詰問或與被告對質
    ，自難以其尚有瑕疵可指之警訊供詞，採為被告被告涉有販賣第二級毒品予之惟
    一憑證，從而，本件既查無其他積極證據證明被告確有公訴人所指無償轉讓第二
    級毒品予戊○○二次及販賣第二級毒品予丁○○之犯行，但因公訴人認前者與無
    償轉讓予己○○部分，後者與被告非法以一千元價格轉讓第二級毒品予戊○○之
    論罪科刑部分，互有連續犯之裁判上一罪關係，故均不另為無罪之諭知，附此敘
    明。
據上論結，應依刑事訴訟法第三百六十八條、第三百六十九條第一項前段、第三百六
十四條、第二百九十九條第一項前段、第三百條，毒品危害防制條例第八條第二項，
刑法第十一條前段、第五十六條、第四十七條，第五十一條第五款判決如主文。
本案經檢察官乙○○到庭執行職務。
中      華      民      國    九十      年      七      月     十九     日
                              臺灣高等法院臺中分院刑事第七庭
                                    審判長法  官  林  榮  龍
                                          法  官  江  錫  麟
                                          法  官  謝  說  容
右正本證明與原本無異。
如不服本判決應於收受送達後十日內向本院提出上訴書狀，其未敘述上訴之理由者並
得於提起上訴後十日內向本院補提理由書（均須按他造當事人之人數附繕本）。
                                          書記官  金  珍  華
中      華      民      國    九十    年      七     月       二十     日
附錄論罪法條
毒品危害防制條例第八條第一項
轉讓第一級毒品者，處一年以上七年以下有期徒刑，得併科新台幣一百萬元以下罰金
同條第二項：
轉讓第二級毒品者，處有期徒刑六月以上五年以下有期徒刑、得併科新台幣七十萬元
以下罰金。
                                                                       Ａ


司法院資訊處製作；財團法人民間司法改革基金會備份。
